臺灣士林地方法院民事裁定
111年度士救字第28號
聲  請  人  童廣韻
相  對  人  葉恕宏

            財團法人法律扶助基金會士林分會

上列當事人間請求侵權行為損害賠償事件（本院111年度士簡調
字第817號），聲請人聲請訴訟救助，本院裁定如下：
    主  文
聲請駁回。
    理  由
一、按當事人無資力支出訴訟費用者，法院應依聲請，以裁定准
    予訴訟救助；無資力支出訴訟費用之事由，應釋明之；釋明
    事實上之主張，得用可使法院信其主張為真實之一切證據，
    但依證據之性質不能即時調查者，不在此限，民事訴訟法第
    107條第1項前段、第109條第2項及第284條規定分別定有明
    文。再按所謂無資力支出訴訟費用，係指窘於生活，且缺乏
    經濟信用，並無籌措款項以支出訴訟費用之信用技能者而言
    （最高法院43年台抗字第152號判決意旨參照）。
二、聲請意旨如附件聲請狀所載。
三、經查，聲請人聲請本件訴訟救助，固提出衛生福利部臺北醫
    院診斷證明書、身心障礙證明等影本為證。惟前述診斷證明
    書記載聲請人宜休養2月，僅係認定聲請人短時間無法工作
    ，另身心障礙證明係用以證明聲請人身心狀況，與有無資力
    支出訴訟費用之認定，無必然關聯，實無從逕行認定其有無
    資力支出訴訟費用之情形，聲請人雖稱其「連吃飯錢都用乞
    討」、「只剩NT500」云云，然本院依職權函詢聲請人資力
    狀況，顯示聲請人在中華郵政設有00000000000000號存款帳
    戶，該帳戶於民國111年2月24日存款餘額一度高達新臺幣（
    下同）73萬5,056元（該款項係綜合存款終止後轉存），雖
    同日聲請人因不明原因轉出70萬5,056元，然該帳戶迄今仍
    餘有3萬至8萬元不等之金額（最後餘款111年7月8日為4萬5,
    194元），有上述帳戶交易明細在卷可查，聲請人稱其僅剩
    餘500元云云，顯與事實不符，再考量本件聲請人請求相對
    人葉恕宏賠償17萬6,000元、相對人財團法人法律扶助基金
    會士林分會賠償2萬元，則其訴訟標的價額應為19萬6,000元
    ，應繳納之裁判費為2,100元，對照聲請人前述資力，則其
    究否窘於支付2,100元裁判費而有救助必要，顯非無疑，綜
    上所述，尚難認聲請人為無資力之人，揆諸前揭說明，其聲
    請訴訟救助，於法即有未合，不應准許，應予駁回。
四、爰裁定如主文。 
中　　華　　民　　國　　111 　年　　7 　　月　　29　　日
                  士林簡易庭法  官　陳紹瑜
以上正本係照原本作成。
如不服本裁定，應於送達後10日內，向本院提出抗告狀並表明抗
告理由，如於本裁定宣示後送達前提起抗告者，應於裁定送達後
10日內補提抗告理由書（須附繕本）。
中　　華　　民　　國　　111 　年　　7 　　月　　29　　日
　　　　　　　　  　　　　　書記官　詹禾翊